【裁判字號】    97,裁,1514
【裁判日期】    970227
【裁判案由】    公寓大廈管理條例
【裁判全文】
最  高  行  政  法  院  裁  定
                                     97年度裁字第01514號
上  訴  人  臺北縣政府
代  表  人  甲○○
                          送達代收人 楊政祥
被 上訴 人  乙○○
訴訟代理人  邵良正律師
上列當事人間公寓大廈管理條例事件，上訴人不服中華民國96年
8月21日臺北高等行政法院96年度簡字第667號判決，提起上訴，
本院裁定如下：
    主  文
上訴駁回。
上訴審訴訟費用由上訴人負擔。
    理  由
一、按「對於適用簡易程序之裁判提起上訴或抗告，須經最高行
    政法院之許可。前項許可，以訴訟事件所涉及之法律見解具
    有原則性者為限。」行政訴訟法第235條定有明文。所謂訴
    訟事件所涉及之法律見解具有原則性，係指該事件所涉及之
    法律問題意義重大，而有加以闡釋之必要情形而言，如對於
    行政命令是否牴觸法律所為之判斷，或就同類事件所表示之
    法律見解與其他高等行政法院所表示之見解互相牴觸，有由
    本院統一法律上意見或確認其意見之必要情形屬之。
二、上訴意旨略謂：本件前經研究苑別墅社區住戶陳情有擅自變
    更之情事，亦顯示確有影響該社區住戶。另實心板之圍牆變
    更為鐵製欄杆及變更排水系統一節，依建築法第7條規定：
    「本法所稱雜項工作物為營業爐灶、水塔、瞭望臺、招牌廣
    告、樹立廣告、散裝倉、廣播塔、煙囪、『圍牆』、機械遊
    樂設施、游泳池、地下儲藏庫、建築所需駁崁、挖填土石方
    等工程及建築物興建完成後增設之中央系統空氣調節設備、
    昇降設備、機械停車設備、防空避難設備、污物處理設施等
    。」同法第4條：「本法所稱建築物為定著於土地上或地面
    下具有頂蓋、樑柱或牆壁，供個人或公眾使用之構造物或雜
    項工作物。」，同法第77條：「建築物所有權人、使用人應
    維護建築物合法使用與其構造及設備安全。」另依公寓大廈
    管理條例第9條規定：「住戶對共用部分之使用應依其設置
    目的及通常使用方法為之。但另有約定者從其約定。前2項
    但書所約定事項不得違反本條例區域計畫法、都市計畫法及
    建築法令之規定。」，原判決顯然未予尊重原設計者之技術
    專業及使用執照原核准竣工圖說，顯有不適用法規或適用不
    當等語。
三、經核本件上訴人前開所指各節，係指摘原判決不適用法規或
    適用不當，並無前揭所涉及之法律見解，具有原則性之重要
    情事。上訴人提起上訴，不合首揭規定，不應許可，其上訴
    難謂合法，應予駁回。另被上訴人是否違反建築法，與本件
    上訴人依公寓大廈管理條例裁罰無涉，併予明。
四、依行政訴訟法第249條第1項前段、第104條、民事訴訟法第
    95條、第78條，裁定如主文。
中    華    民    國    97    年    2     月    27    日
                    最高行政法院第四庭
                        審判長法官  鍾  耀  光
                              法官  林  樹  埔
                              法官  姜  仁  脩
                              法官  王  德  麟
                              法官  黃  清  光
以  上  正  本  證  明  與  原  本  無  異
中    華    民    國    97    年    2     月    29    日
                              書記官  黃  淑  櫻


司法院資訊處製作；財團法人民間司法改革基金會備份。
